最　高　行　政　法　院　裁　定
                                     100年度裁字第2288號
上  訴  人　林晃銘
          　林志鴻
被 上訴 人　嘉義縣大林地政事務所
代　表　人　張志福
上列當事人間土地複丈事件，上訴人對於中華民國99年12月22日
高雄高等行政法院99年度再字第68號判決，提起上訴，本院裁定
如下：
　　主  文
上訴駁回。
上訴審訴訟費用由上訴人負擔。
    理  由
一、按對於高等行政法院判決之上訴，非以其違背法令為理由，
    不得為之，行政訴訟法第242條定有明文。依同法第243條第
    1項規定，判決不適用法規或適用不當者，為違背法令；而
    判決有同條第2項所列各款情形之一者，為當然違背法令。
    是當事人對於高等行政法院判決上訴，如依行政訴訟法第24
    3條第1項規定，以高等行政法院判決有不適用法規或適用不
    當為理由時，其上訴狀或理由書應有具體之指摘，並揭示該
    法規之條項或其內容；若係成文法以外之法則，應揭示該法
    則之旨趣，倘為司法院解釋或本院之判例，則應揭示該判解
    之字號或其內容。如以行政訴訟法第243條第2項所列各款情
    形為理由時，其上訴狀或理由書，應揭示合於該條項各款之
    事實。上訴狀或理由書如未依此項方法表明者，即難認為已
    對高等行政法院判決之違背法令有具體之指摘，其上訴自難
    認為合法。
二、緣上訴人就其分別共有之嘉義縣民雄鄉○○○段201-1地號
    土地（下稱系爭土地）委託訴外人林添旺於民國96年12月24
    日向被上訴人申請土地複丈（申請複丈原因為分割），被上
    訴人於97年3月5日派員會同上訴人，並依上訴人自行埋設界
    標之分割點辦理實地複丈後，被上訴人電腦數化計算後分割
    之面積，分別為0.1882公頃及0.0355公頃，與上訴人代理人
    林添旺依系爭土地應有部分核算之面積0.1927公頃及0.0310
    公頃不同。因上訴人未於土地複丈地籍調查表內簽章，被上
    訴人乃分別於97年3月28日及同年4月1日發函通知上訴人至
    被上訴人處核章，惟上訴人未為補正。被上訴人遂以97年4
    月23日林地測駁字第000002號函，以上訴人違反地籍測量實
    施規則第213條第3款之規定，駁回上訴人土地複丈之申請。
    上訴人不服，提起訴願，經嘉義縣政府97年6月20日府研法
    訴字第0970020879號訴願決定，將原處分撤銷，責由被上訴
    人於收受決定書之次日起1個月內另為適法之處分。被上訴
    人乃重於97年7月11日以嘉林地測字第0970003306號函復上
    訴人，略以：「……台端申請土地複丈分割，未於地籍調查
    表記載之界址，當場認定並簽名或蓋章，亦未於3日內至本
    所補簽名或蓋章，遂依地籍測量實施規則第215條規定，發
    給土地複丈成果圖及土地複丈結果通知書僅供參考，並退還
    土地所有權狀及身分證影本及民雄鄉公所都市計畫土地使用
    分區證明書。」等語。上訴人就上開嘉義縣政府97年6月20
    日府研法訴字第0970020879號訴願決定，提起訴願再審，經
    嘉義縣政府97年12月30日府研法訴字第0970185924號訴願再
    審決定不受理。上訴人對該再審決定，仍表不服，再次申請
    再審，亦遭嘉義縣政府98年3月19日府研法訴字第098004841
    1號決定再審不受理。嗣上訴人又對被上訴人97年7月11日嘉
    林地測字第0970003306號函文，表示不服，提起訴願，經嘉
    義縣政府97年10月28日府研法訴字第0970143306號訴願決定
    不受理，上訴人對之又申請再審，復經嘉義縣政府98年3月
    19日府研法訴字第0980048413號決定再審駁回，上訴人遂提
    起行政訴訟，經原審法院於98年7月30日以98年度訴字第198
    號判決（下稱原判決）駁回，至上訴人另訴請撤銷被上訴人
    97年7月11日嘉林地測字第0970003306號函部分，原審法院
    另於同日以98年度訴字第198號裁定駁回。嗣上訴人以原判
    決有行政訴訟法第273條第1項第1款、第9款、第14款之事由
    ，提起再審之訴，經原審法院於98年11月30日以98年度再字
    第50號判決（下稱原再審判決）駁回。上訴人仍不服，復以
    原判決及原再審判決有行政訴訟法第273條第1項第1款之事
    由，提起再審之訴，亦經原審法院於99年3月11日以99年度
    再字第1號判決（下稱第2次再審判決）駁回。嗣上訴人復以
    第2次再審判決有行政訴訟法第273條第1項第1款及第14款之
    事由，提起再審之訴，復經原審法院於99年6月9日以99年度
    再字第23號判決（下稱第3次再審判決）駁回。上訴人復以
    第3次再審判決有行政訴訟法第273條第1項第1款及第14款之
    事由，提起再審之訴，復經原審法院於99年9月15日以99年
    度再字第38號判決（下稱第4次再審判決）駁回。上訴人猶
    不服，復以原判決、原再審判決、第2次至第4次再審判決有
    行政訴訟法第273條第1項第1款及第14款之事由，提起再審
    之訴，復經原審法院於99年12月22日以99年度再字第68號判
    決（下稱第5次再審判決）駁回。上訴人仍表不服，遂提起
    本件上訴，主張：本件被上訴人收取複丈測量費卻不完成複
    丈工作，違反地籍測量實施規則第216條之應於收件日起15
    日內辦竣之規定。又訴願法第82條係規定「速為一定之處分
    」，訴願決定誤為「另為適法之處分」，顯屬違反法律規定
    。且201-14地號土地登記面積為0.0143公頃，97年12月2日
    嘉義縣政府楊覺仁課長自承數化圖面積為0.0199公頃，其間
    有0.0056公頃之差異，惟原審法院對此證據不予調查，係屬
    違背行政訴訟法第133條調查證據之規定。況地籍測量實施
    規則第215條第3項之適用，係以地政機關已要求申請人簽章
    為前提，然本件97年3月5日複丈時，被上訴人並未要求上訴
    人在地籍調查表上簽章，亦未通知補正，被上訴人竟將未簽
    章反怪罪於上訴人，而第5次再審判決仍適用該法條，顯為
    判決理由矛盾之違背法令云云。經核其上訴理由，係就原審
    取捨證據、認定事實之職權行使，指摘其為不當，並就原審
    已論斷者，泛言未論斷，而非具體說明其有何不適用法規或
    適用法規不當之情形，並揭示該法規之條項或其內容，及合
    於行政訴訟法第243條第2項所列各款之事實，難認對該判決
    之如何違背法令已有具體之指摘。依首開說明，應認其上訴
    為不合法。
三、據上論結，本件上訴為不合法。依行政訴訟法第249條第1項
    前段、第104條、民事訴訟法第95條、第85條第1項前段，裁
    定如主文。
中　　華　　民　　國　　100　 年　　9　　 月　　15　　日
                    最高行政法院第四庭
                        審判長法官　吳　明　鴻
                              法官　林　茂　權
                              法官　侯　東　昇
                              法官　林　金　本
                              法官　陳　國　成

以  上  正  本  證  明  與  原  本  無  異
中　　華　　民　　國　　100　 年　　9　　 月　　16　　日
　　　　　　　　　　　　　　　書記官　葛　雅　慎